臺灣新北地方法院板橋簡易庭小額民事判決
111年度板小字第1484號
原      告  泰安產物保險股份有限公司

法定代理人  李松季  


訴訟代理人  詹偉佑  
            張皓甯  
            梁晶翔  
被      告  王煌林  

上列當事人間請求侵權行為損害賠償(交通)事件，本院於民國11
1年5月24日言詞辯論終結，判決如下：
    主      文
被告應給付原告新臺幣21,512元，及自民國111年3月18日起至清
償日止，按週年利率5%計算之利息。
原告其餘之訴駁回。
訴訟費用新臺幣1,000元，由被告負擔新臺幣470元，餘由原告負
擔。
本判決原告勝訴部分得假執行。
    事實及理由
一、原告主張：被告於民國110年8月1日11時3分許，騎乘車牌號
    碼000-000號普通重型機車，行經新北市○○區○○路0段000號
    ，因變換車道或方向不當，與由原告承保車體損失險、訴外
    人李明漾駕駛李秀麗所有之車牌號碼000-0000號自用小客車
    （下稱系爭車輛）發生碰撞，致系爭車輛受損。經訴外人國
    都汽車股份有限公司(下稱國都公司)修復後，原告依約賠付
    車體修復費用新臺幣（下同）45,083元（工資18,893元、零
    件26,190元），並已理賠完畢。為此，爰依保險代位及侵權
    行為損害賠償之法律關係，請求被告賠償損害等語。並聲明
    ：被告應給付原告45,083元，及自起訴狀繕本送達翌日起至
    清償日止，按週年利率5%計算之利息。
二、被告則以：伊不爭執有疏失，然系爭車輛駕駛人亦疏未注意
    車前狀況；不爭執系爭車輛右葉子板之修復費用，惟其餘維
    修項目應與本件事故無關等語，資為抗辯。並聲明：原告之
    訴駁回。
三、法院之判斷：
  ㈠按因故意或過失，不法侵害他人之權利者，負損害賠償責任
    ；汽車、機車或其他非依軌道行駛之動力車輛，在使用中加
    損害於他人者，駕駛人應賠償因此所生之損害，民法第184
    條第1項前段、第191條之2前段分別定有明文。又按被保險
    人因保險人應負保險責任之損失發生，而對於第三人有損失
    賠償請求權者，保險人得於給付賠償金額後，代位行使被保
    險人對於第三人之請求權。但其請求之金額，以不逾賠償金
    額為限，保險法第53條第1項亦著有明文。原告主張被告於
    上開時、地騎乘前揭機車，因變換車道或方向不當，與系爭
    車輛發生碰撞，致系爭車輛受損等事實，業據提出新北市政
    府警察局道路交通事故當事人登記聯單暨初步分析研判表、
    國都公司出具之估價單及統一發票、系爭車輛行車執照影本
    及車損照片為憑，並據本院依職權向新北市政府警察局海山
    分局調閱本件道路交通事故卷宗，核認無訛，且為被告所不
    爭執，是依本院調查證據之結果，認原告上開主張為真正。
    準此，原告依保險代位及侵權行為之法律關係，請求被告負
    損害賠償責任，洵屬有據。被告雖抗辯系爭車輛駕駛人疏未
    注意車前狀況，亦有過失云云，然參以新北市政府警察局道
    路交通事故初步分析表記載：「被告騎乘車牌號碼000-000
    號普通重型機車，左轉彎時，未距交岔路口30公尺前換入內
    側車道，且疏於注意左側車輛；李明漾駕駛車牌號碼000-00
    00號自用小客車，尚未發現肇事因素。」，而被告就系爭車
    輛駕駛人疏未注意車前狀況亦為肇事原因乙節，復未提出其
    他證據以實其說，難謂可採。
　㈡另按物被毀損時，被害人除得依民法第196條請求賠償外，並
    不排除民法第213條至第215條之適用。依民法第196條請求
    賠償物被毀損所減少之價額，得以修復費用為估定之標準，
    但以必要者為限（例如：修理材料以新品換舊品，應予折舊
    ）。被害人如能證明其物因毀損所減少之價額，超過必要之
    修復費用時，就其差額，仍得請求賠償【最高法院77年度第
    9次民事庭會議決議㈠可資參照】。查系爭車輛修復費用為45
    ,083元（工資18,893元、零件26,190元），有前揭估價單存
    卷可參。惟該修復費用中零件部分既係以新品更換舊品，則
    應扣除折舊後計算其損害。復依行政院財政部發布之「固定
    資產耐用年數表」規定，汽車如非屬運輸業用客車、貨車，
    其耐用年數為5年，並依同部訂定之「固定資產折舊率表」
    規定，耐用年數5年依定率遞減法之折舊率為千分之369，其
    最後1年之折舊額，加歷年折舊累計額，其總和不得超過該
    資產成本原額10分之9。準此，系爭車輛於104年10月出廠，
    有系爭車輛行車執照影本乙紙在卷足憑，至事故發生之110
    年8月1日，系爭車輛之實際使用年數已逾5年，故原告就零
    件部分得請求之金額應以2,619元為限（計算式：26,190元×
    1/10=2,619元，元以下四捨五入），加計毋庸折舊之工資18
    ,893元，共21,512元，即為原告得請求被告賠償之修理費用
    。至被告固以前揭情詞置辯，惟本院審酌原告所提出之估價
    單，其上所載維修項目與原告所提出系爭車輛受損照片暨卷
    附現場照片顯示之受損位置相當，且系爭車輛交由與兩造無
    利害關係之車廠估價核定維修項目，維修項目亦無不合理之
    處，堪認該估價單之修理項目均具有修復之必要性，且屬合
    理，被告空言執前詞置辯，惟未提出任何證據佐證之，洵不
    足採。
四、綜上所述，原告基於保險代位及侵權行為損害賠償之法律關
    係，請求被告給付21,512元，及自起訴狀繕本送達翌日即11
    1年3月18日起至清償日止，按週年利率5%計算之利息，為有
    理由，應予准許，逾此範圍之請求，為無理由，應予駁回。
五、本件事證已臻明確，兩造其餘之攻擊防禦方法及所提證據，
    於判決結果不生影響，爰不一一論列，併此敘明。
六、本件原告勝訴部分係適用小額訴訟程序所為被告敗訴之判決
    ，爰依職權宣告假執行，並確定本件訴訟費用額為原告已繳
    納之第一審裁判費1,000元，由被告負擔470元，餘由原告負
    擔。
中　　華　　民　　國　　111 　年　　6 　　月　　24　　日
                  臺灣新北地方法院板橋簡易庭
                            法  官  施函妤
以上為正本係照原本作成。
如不服本判決，應於送達後20日內，向本院提出上訴狀並表明上
訴理由，如於本判決宣示後送達前提起上訴者，應於判決送達後
20日內補提上訴理由書（須附繕本）。
中　　華　　民　　國　　111 　年　　6 　　月　　24　　日
                            書記官  吳昌穆
附錄：
一、民事訴訟法第436條之24第2項：
    對於小額程序之第一審裁判上訴或抗告，非以其違背法令為
    理由，不得為之。
二、民事訴訟法第436條之25：
    上訴狀內應記載上訴理由，表明下列各款事項：
    (一)原判決所違背之法令及其具體內容。
    (二)依訴訟資料可認為原判決有違背法令之具體事實。
三、民事訴訟法第471條第1項：（依同法第436條之32第2項規定
    於小額事件之上訴程序準用之）
    上訴狀內未表明上訴理由者，上訴人應於提起上訴後二十日
    內，提出理由書於原第二審法院；未提出者，毋庸命其補正
    ，由原第二審法院以裁定駁回之。